【裁判字號】    89,交聲,36
【裁判日期】    890926
【裁判案由】    違反道路交通管理處罰條例聲明異議
【裁判全文】
臺灣苗栗地方法院交通事件裁定                      八十九年度交聲字第三六號
    原處分機關  交通部公路局新竹區監理所苗栗監理站
    異  議人即
    受  處分人  甲○○
右列異議人因違反道路交通管理處罰條例案件，不服交通部公路局新竹區監理所苗栗
監理站八十九年八月十一日所為之處分（原處分案號：苗稽車字第五四─Ｅ0000
0000號），聲明異議，本院裁定如左：
        主  文
異議駁回。
        理  由
一、按汽車駕駛人，駕駛汽車違反道路交通安全規則，因而肇事致人死亡者，吊銷其
    駕駛執照，一年內不得考領駕駛執照，道路交通管理處罰條例第六十一條第一項
    第四款、第六十七條第三項分別定有明文。而道路交通安全規則第一百十二條第
    一項第十一款規定：汽車於坡道不得以停車時應切實注意防止車輛滑行。
二、本件異議人即受處分人甲○○，駕駛車號ＲＱ─四六九號自用大貨車，於民國八
    十九年七月二十七日上午九時三十七分許，在新竹縣寶山鄉○○村○○路，因違
反道路交通管理處罰條例第六十一條第一項第四款之規定，為新竹縣警察局竹東
    分局寶山分駐所逕行舉發「肇事致人死亡」，因受處分人於舉發違反道路交通管
    理事件通知單（下稱舉發單）所載之應到案時間內至指定地點接受裁罰，交通部
    公路局新竹區監理所苗栗監理站（下稱苗栗監理站）乃逕行裁決吊銷異議人汽車
    駕駛執照並禁考一年等情，有舉發單及裁決書等附卷可稽，且異議人聲明異議狀
    亦坦承因車停路邊為下坡路段，不慎滑行二百多公尺撞死人，故其所駕駛上開車
    輛確有前揭違規事實之事證明確。異議人雖辯稱：當時有拉手煞車，引擎有熄火
    ，但鑰匙沒有拔起來，不知道誰把引擎再發動云云。惟查：道路交通安全規則既
    已明文規定汽車於坡道不得以停車時應切實注意防止車輛滑行，則異議人於坡道
    上停車，自應遵守規定，防止車輛滑行肇事，不得僅以已拉手煞車之詞加以卸責
    ；且異議人亦自承該車撞到人後手煞車還是有拉起來，足證異議人於坡道停車時
    並未將車輛確實停妥以致造成本件車禍之事實甚明，異議人徒以案發時不知是何
    人將引擎再發動加以置辯，顯不足採信，則苗栗監理站以異議人於到案時間內至
    指定地點接受裁罰，逕行裁決吊銷異議人汽車駕駛執照並禁考一年，與規定並無
    不合，異議人之異議為無理由，應予駁回。
三、據上論斷，依道路交通案件處理辦法第十九條，裁定如主文。
中      華      民      國    八十九    年      九      月    二十六    日
                                臺灣苗栗地方法院交通法庭
                                      法  官  黃  建  都
右正本證明與原本無異
如不服本裁定，應於送達後五日內，向本院提出抗告狀（須附繕本），抗告於臺灣高
等法院臺中分院。
                                      書記官  黃  士  益
中      華      民      國    八十九    年      九      月    二十九    日


司法院資訊處製作；財團法人民間司法改革基金會備份。
